臺灣臺南地方法院臺南簡易庭民事判決
110年度南簡字第1841號
原      告  張閔景  
            
兼  訴  訟
代  理  人  施淑美  
被      告  張季芬法官
上列當事人間請求損害賠償事件，本院判決如下：    
    主    文
原告之訴駁回。
訴訟費用由原告負擔。
    理    由
一、按原告之訴，依其所訴之事實，在法律上顯無理由者，法院
    得不經言詞辯論，逕以判決駁回之；簡易訴訟程序，除本章
    別有規定外，仍適用第一章通常訴訟程序之規定，民事訴訟
    法第249條第2項、第436條第2項分別定有明文。所謂原告之
    訴，依其所訴之事實，在法律上顯無理由者，係指依原告於
    訴狀內記載之事實觀之，在法律上顯然不能獲得勝訴之判決
    者而言；申言之，依據原告所訴之事實「不經調查」，可認
    其訴在法律上顯無理由而應受敗訴之判決者，即足當之（最
    高法院96年度台上字第2510號判決意旨參照）。次按公務員
    於執行職務行使公權力時，因過失不法侵害人民自由或權利
    者，有請求權人僅得依國家賠償法之規定，向賠償義務機關
    請求損害賠償，不得依民法第186條第1項規定，向該有過失
    之公務員請求損害賠償；如原告逕向該有過失之公務員提起
    損害賠償之訴，得依民事訴訟法第249條第2項規定，認其訴
    顯無理由，逕以判決駁回之，法院辦理國家賠償事件應行注
    意事項第7項載有明文。是公務員因執行公法上之職務，行
    使公權力，造成人民之損害，國家或地方機關除依國家賠償
    法規定應負損害賠償責任外，並不負民法侵權行為損害賠償
    責任（最高法院104年度台上字第1479號判決意旨參照）。
    亦即公務員於執行職務行使公權力時，因故意或過失不法侵
    害人民自由或權利者，除其他法律有特別規定外，祇能依據
    國家賠償法之規定向國家請求賠償，要不能依民法第184條
    關於一般侵權行為之規定向國家或該公務員請求賠償（最高
    法院104年度台上字第938號裁定意旨參照）。又國家賠償法
    係民法之特別法，依該法第13條：「有審判或追訴職務之公
    務員，因執行職務侵害人民自由或權利，就其參與審判或追
    訴案件犯職務上之罪，經判決有罪確定者，適用本法規定」
    規定，請求權人就職司審判職務之公務員因執行職務侵害人
    民自由或權利，請求國家賠償時，必須以參與審判案件犯職
    務上之罪，經判決有罪確定者為要件。
二、原告起訴狀如附件所載，稽其意旨是指被告審理本院98年度
    保險字第15號案件、高雄高等行政法院105年度訴字第68號
    案件時有所違失，因而請求被告應為賠償等情。
三、經查，本件依原告主張之事實，被告為職司審判職務之公務
    員，依據前揭規定，於被告就其參與審判案件而犯職務上之
    罪，並經判決有罪確定者，始負賠償責任。惟被告既未因原
    告所述行為而犯職務上之罪並經判決有罪確定，且公務員於
    執行職務行使公權力時，因故意或過失不法侵害人民自由或
    權利者，除其他法律有特別規定外，只能依據國家賠償法之
    規定向國家請求賠償，不能依民法第184條關於一般侵權行
    為之規定向該公務員請求賠償。準此，原告前開請求，在法
    律上顯無理由，爰不經言詞辯論，逕以判決駁回之。
四、訴訟費用負擔之依據：民事訴訟法第78條。
中    華    民    國   110    年    12    月    27    日
          臺灣臺南地方法院臺南簡易庭   法  官  廖建瑋
以上正本係照原本作成。
如不服本判決，應於送達後20日內，向本院提出上訴狀並表明上
訴理由（須附繕本），如於本判決宣示後送達前提起上訴者，應
於判決送達後20日內補提上訴理由書（須附繕本）。　
中    華    民    國   110    年    12    月    27    日
                                       書記官  鄭梅君